【裁判字號】    99,簡上,218
【裁判日期】    990531
【裁判案由】    詐欺
【裁判全文】
臺灣臺中地方法院刑事判決             99年度簡上字第218號
上  訴  人  臺灣臺中地方法院檢察署檢察官
被      告  丁○○
上列上訴人因被告詐欺案件，不服中華民國98年12月31日本院98
年度簡字第1222號第一審簡易判決 (起訴案號：臺灣臺中地方法
院檢察署98年度偵字第20394號、併辦案號：臺灣高雄地方法院
檢察署98年度偵字第30945號)提起上訴，及移送併案審理 (臺灣
臺中地方法院檢察署99年度偵字第1563號、臺灣士林地方法院檢
察署99年度偵字第1580號)，本院管轄之第二審合議庭判決如下
：
    主  文
上訴駁回。
丁○○緩刑貳年，並應履行如附表所示之事項。
    犯罪事實及理由
一、本案經本院合議庭審理結果，除加列被告丁○○於本院審理
    時之自白為證據外，認第一審簡易判決認事用法及量刑均無
    不當，應予維持，並引用第一審簡易判決書記載之事實、證
    據及理由(如附件)。另移送併案審理部分 (即臺灣臺中地方
    法院檢察署99年度偵字第1563號、臺灣士林地方法院檢察署
    99年度偵字第1580號)，與檢察官起訴之犯罪事實(即第一審
    簡易判決書事實及理由欄一之(三)部分)為同一事實，並經原
    審併予審理在案，本院自得併予審酌，且不影響原判決，附
    此敘明。
二、檢察官上訴意旨略以：被告丁○○於偵查中否認犯罪，至原
    審審理時始坦認犯行，其犯後態度較自始坦承犯罪者不佳，
    法院於量刑上自應與自始坦承犯罪者有所區隔，且被告之犯
    罪行為造成被害人等財產上損失重大，卻分文未償，原審未
    審酌此情，致量刑失輕，應有未洽，為免被告獲邀輕典，爰
    提起上訴請求撤銷原判決，另量處適當之刑度等語。
三、按量刑輕重，係屬事實審法院得依職權自由裁量之事項，苟
    已斟酌刑法第57條各款所列情狀而未逾越法定刑度，不得遽
    指為違法，最高法院著有72年臺上字第6696號、75年臺上字
    第7033號判例可資參照；且在同一犯罪事實與情節，如別無
    其他加重或減輕之原因，下級審量定之刑，亦無過重或失輕
    之不當情形，則上級審法院對下級審法院之職權行使，原則
    上應予尊重 (最高法院85年度臺上字第2446號判決意旨參照
    )。查第一審簡易判決依具體個案認定事實，以被告丁○○
    所為係犯刑法第30條第1項、第339條第1項之幫助詐欺取財
    罪，量處有期徒刑4月，並諭知易科罰金之折算標準，依前
    揭最高法院判例及判決意旨，難認第一審簡易判決量刑有違
    法或不當之情事。第一審簡易判決認事用法既無任何違誤，
    量刑亦稱妥適，檢察官提起上訴，為無理由，應予駁回。
四、次按刑罰之目的固有處罰行為人之意義，惟依現今通行之概
    念係重在教育，並非重在懲罰。本院參酌被告素行、智識程
    度及生活狀況，因一時失慮，致罹刑章，於犯罪後坦承罪行
    ，已與被害人戊○○、丙○○、己○○、乙○○達成和解，
    願意賠償被害人等人損失等情，分別有本院調解程序筆錄4
    紙附卷足憑，顯具悔意，又被告未曾因故意犯罪受有期徒刑
    以上刑之宣告，此有臺灣高等法院被告前案紀錄表在卷可按
    ，認其經此教訓後，當知所警愓，信無再犯之虞，對其所宣
    告之刑以暫不執行為適當，爰依刑法第74條第1項第1款併予
    宣告緩刑2年，並依上開調解程序筆錄所載諭知被告應履行
    如附表所示事項。
五、應適用之法律：
    依刑事訴訟法第455條之1第1項、第3項、第373條、第368條
    ，刑法第74條第1項第1款、第2項第3款、第3項，判決如主
    文。
本案經檢察官甲○○到庭執行職務。
中    華    民    國    99    年    5     月    31    日
                  刑事第十七庭審判長法  官  陳玉聰
                                    法  官  劉惠娟
                                    法  官  簡芳潔
以上正本證明與原本無異。
不得上訴。
                                    書記官  呂苗澂
中    華    民    國    99    年    5     月    31    日
附表：
本院依刑法第74條第2項第3款之規定，命被告履行之事項：
一、被告丁○○應給付被害人戊○○99,000元，給付方法為：自
    99年5月10日起至107年7月10日止，於每月10日前各給付1千
    元，至全部清償完畢為止，如有一期未履行，視為全部到期
    (給付匯款帳戶詳如本院99年度司中調字第797號調解程序筆
    錄所載)。
二、被告丁○○應於給付被害人丙○○46,800元，給付方法為：
    自99年5月10日起至103年2月10日止，於每月10日前各給付1
    千元，於103年3月10日前給付800元，至全部清償完畢為止
    ，如有一期未履行，視為全部到期(給付匯款帳戶詳如本院
    99年度司中調字第798號調解程序筆錄所載)。
三、被告丁○○應給付被害人己○○29,989元，給付方法為：自
    99年5月10日起至104年3月15日止，於每月15日前各給付5百
    元，於104年4月15日前給付489元，至全部清償完畢為止，
    如有一期未履行，視為全部到期 (給付匯款帳戶詳如本院99
    年度司中調字第795號調解程序筆錄所載)。
四、被告丁○○應給付被害人乙○○29,989元，給付方法為：自
    99年5月10日起至104年3月15日止，於每月15日前各給付5百
    元，於104年4月15日前給付489元，至全部清償完畢為止，
    如有一期未履行，視為全部到期(給付匯款帳戶詳如本院99
    年度司中調字第796號調解程序筆錄所載)
備註：
一、依刑法第74條第4項規定，上開本院命被告支付予被害人之
    損害賠償，得為民事強制執行名義。
二、依刑法第75條之1第1項第4款規定，被告違反本院所定上開
    命其履行之事項情節重大，足認原宣告之緩刑難收預期效果
    ，而有執行刑罰之必要者，得撤銷其緩刑宣告。
附錄論罪科刑法條全文：
中華民國刑法第30條
幫助他人實行犯罪行為者，為幫助犯。雖他人不知幫助之情者，
亦同。
幫助犯之處罰，得按正犯之刑減輕之。
中華民國刑法第339條
意圖為自己或第三人不法之所有，以詐術使人將本人或第三人之
物交付者，處5年以下有期徒刑、拘役或科或併科1千元以下罰金
。
以前項方法得財產上不法之利益或使第三人得之者，亦同。
前二項之未遂犯罰之。

司法院資訊處製作；財團法人民間司法改革基金會備份。
